【裁判字號】    92,簡上,276
【裁判日期】    921031
【裁判案由】    家庭暴力防治法等
【裁判全文】
臺灣板橋地方法院刑事判決                      九十二年度簡上字第二七六號
    上 訴人 即  丙○○
    被      告
右列上訴人因家庭暴力防治法等案件，不服本院九十二年度簡字第一三三九號，中華
民國九十二年六月三十日第一審判決（聲請簡易判決處刑案號：九十二年度偵字第二
００三號），提起上訴，本院管轄之第二審合議庭判決如左：
    主  文
上訴駁回。
    事  實
一、丙○○有藥事法前科，於民國八十七年間，因麻醉藥品管理條例案件，經本院於
    八十七年四月二十一日，以八十七年度易字第一六六一號判處有期徒刑六月，如
    易科罰金，以三百元折算一日確定，八十七年六月二十五日易科罰金執行完畢，
    竟仍不知悔改，緣丙○○與乙○○係父子，與甲○○係兄弟，分別為家庭暴力防
    治法第三條第三款、第四款所定之家庭成員關係。因丙○○曾經數次對其父乙○○實施暴力行為，致使乙○○因而受傷，乙○○遂向本院聲請核發保護令，經本
    院於九十年十月九日以九十年度家護字第四二六號民事通常保護令，令丙○○不
    得對乙○○實施身體或精神上不法侵害之行為，亦不得直接或間接對於乙○○為
    騷擾、通話行為，並應於九十年十一月十日前遷出乙○○位於台北縣板橋市○○
    街五０巷九號之住所，將全部鑰匙交付乙○○，亦應最少遠離乙○○上開住所至
    少五十公尺，嗣前開保護令於九十年十月十七日寄存台北縣政府警察局板橋分局
    江翠派出所以為送達，丙○○並知悉前開保護令之內容，先此敘明。
二、丙○○於九十一年九月十四日晚上九時十分許，在嘉義市○區○○○路三七四號
    祖母住宅內，與甲○○因細故發生爭執，竟基於傷害之犯意（傷害部分未據上訴
    ），手持火爐丟擲甲○○成傷，並另行基於恐嚇故意，以「要讓你死」等語之加
    害生命之事，恫嚇甲○○，使甲○○心生畏懼，致生危害於安全。丙○○復另基
    於違反家庭暴力防治法之故意，於上開同時、地，以檳榔渣丟擲乙○○，並以「
    叫警察來抓我啊」等語挑釁，對乙○○實施身體、精神上之不法侵害而違反上揭
    保護令禁止實施家庭暴力行為之裁定。
三、案經被害人乙○○、甲○○訴由嘉義市警察局第一分局移送臺灣嘉義地方法院檢
    察署檢察官偵查，經該署檢察官呈請臺灣高等法院檢察署檢察長核准移轉臺灣板
    橋地方法院檢察署檢察官偵查起訴。
    理  由
一、訊據上訴人即被告丙○○固坦認於右揭時地，與甲○○發生爭執進而互毆之事實
    不諱，惟矢口否認有何恐嚇、違反家庭暴力防治法犯行，辯稱：當天伊是收到喜
    帖，才應邀回到祖母住處參加妹妹婚禮，伊受到保護令的拘束，並不是故意跟甲○○、乙○○遇到，伊進到屋內，看到甲○○、乙○○，想到上次爭執的事情，
    就問甲○○，伊太太回家拿東西時為何推擠她？又把東西丟掉？伊父親突然從後
    面推伊衝向甲○○，甲○○以為伊要打他，所以才打起來，但伊並未說要讓甲○○死，也沒有拿檳榔渣丟乙○○，並稱叫警察來抓伊等語，伊並無對甲○○恐嚇
    及對乙○○實施家庭暴力行為云云，經查：
(一)、丙○○前曾數次對乙○○實施暴力行為，致使乙○○受傷，乙○○因而向本院聲
    請核發保護令，經本院於九十年十月九日以九十年度家護字第四二六號民事通常
    保護令，令丙○○不得對乙○○實施身體或精神上不法侵害之行為，亦不得直接
    或間接對於乙○○為騷擾、通話行為，並應於九十年十一月十日前遷出乙○○位
    於台北縣板橋市○○街五０巷九號之住所，將全部鑰匙交付乙○○，亦應最少遠
    離乙○○上開住所至少五十公尺，前開保護令於九十年十月十七日寄存於台北縣
    政府警察局板橋分局江翠派出所以為送達等情，有前揭本院九十年度家護字第四
    二六號民事通常保護令及該保護令之送達證書在卷可稽（見臺灣板橋地方法院檢
    察署九十二年度偵字第二００三號偵查卷第二一頁至第二三頁、第二五頁），被
    告亦自承有收到上開保護令並知悉保護令內容在卷。
(二)、右揭被告恐嚇甲○○及對乙○○實施家庭暴力之行為，業經告訴人甲○○迭於警
    詢、偵查及本院審判中指稱：丙○○於九十一年九月十四日晚上九時十分許，在
    嘉義市○區○○○路三七四號屋內打渠，並對渠稱要讓渠死，使渠心生畏懼，十
    分害怕等語（見嘉義市警察局第一分局刑案偵查卷宗第三頁、臺灣板橋地方法院
    檢察署九十二年度偵字第二００三號偵查卷第九頁、本院九十二年八月二十五日
    訊問筆錄），告訴人乙○○於偵查、本院調查中指稱：九十一年九月十四日被告
    打甲○○時，渠有在場，渠不知道被告為何那麼生氣，還聽到被告說要讓甲○○
    死，被告打完甲○○後，拿嘴巴咬的檳榔渣吐出來丟渠，並對渠說叫警察來抓阿
    ，被告國中時期就這樣，劣根性重，渠感觸很深等語（見臺灣板橋地方法院檢察
    署九十二年度偵字第二００三號偵查卷第九頁、本院九十二年八月二十五日訊問
    筆錄），告訴人甲○○、乙○○就被告以上開言詞恐嚇甲○○一情，所述互核相
    符，參酌被告前曾數次對乙○○實施暴力行為，致使乙○○受傷，經乙○○向本
    院申請核發保護令，本院因而以九十年度家護字第四二六號民事通常保護令，令
    丙○○不得對乙○○實施身體或精神上不法侵害之行為，亦有前揭民事通常保護
    令在卷為憑，顯見被告對乙○○本已不甚尊重，佐以被告亦坦承於乙○○在場時
    ，與甲○○發生互毆，則其於激動之餘，出言恐嚇甲○○，並以檳榔渣丟擲在場
    旁觀之乙○○，挑釁稱「叫警察來抓我啊」等語，亦與情理無悖，俱徵告訴人甲○○、乙○○指訴非虛，應堪信實。被告前揭所辯，應係事後卸責之詞，尚不足
    採。本件事證明確，被告犯行堪以認定。
二、按家庭暴力防治法所稱之家庭暴力，謂家庭成員間實施身體或精神上不法侵害之
    行為，該法第二條第一項定有明文。核被告即上訴人丙○○明知依前揭保護令之
    內容，不得對其父乙○○施以身體、精神上之不法侵害，竟猶仍以口嚼之檳榔渣
    丟擲乙○○，並以「叫警察來抓我啊」等言詞挑釁乙○○之行為，係犯家庭暴力
    防治法第五十條第一款之違反法院所為之禁止實施家庭暴力行為之民事通常保護
    令罪，其對甲○○以「要讓你死」等語之加害生命之事，恫嚇甲○○，使甲○○
    心生畏懼，致生危害於安全之行為，係犯刑法第三百零五條之恐嚇危害安全罪。
    又其有如事實欄所載之前科及刑之執行情形，有臺灣高等法院被告全國前案紀錄
    表在卷可參，其於有期徒刑執行完畢五年以內，再犯本件有期徒刑以上之罪，為
    累犯，應依刑法第四十七條規定，加重其刑。其上開所犯違反家庭暴力防治法、
    恐嚇等罪，犯意個別、行為互殊，應分論併罰。原審以被告罪證明確，適用刑事
    訴訟法第四百四十九條第一項、第四百五十四條、家庭暴力防治法第五十條第一
    款、刑法第十一條前段、第三百零五條、第四十七條、第四十一條第一項前段、
    罰金罰鍰提高標準條例第一條前段、第二條，判處被告以加害生命之事，恐嚇他
    人致生危害於安全，累犯，處拘役四十日，如易科罰金，以三百元折算一日（並
    與所犯傷害罪，累犯，判處拘役三十日，如易科罰金，以三百元折算一日，定其
    應執行拘役六十五日，如易科罰金，以三百元折算一日）。又違反法院依家庭暴
    力防治法第十三條所為之禁止實施家庭暴力行為之民事通常保護令裁定，累犯，
    處有期徒刑四月，如易科罰金，以三百元折算一日。其認事用法並無違誤，量刑
    亦屬妥適，應予維持，上訴人即被告丙○○以前開上訴意旨指摘原審判決不當，
    為無理由，應予駁回。
據上論斷，應依刑事訴訟法四百五十五條之一第一項、第三項、第三百六十八條，判
決如主文。
本案經檢察官馬中琍到庭執行職務。
中      華      民國    九十二    年      十      月    三十一    日
                                  臺灣板橋地方法院刑事第十一庭
                                      審判長法  官  許仕楓
                                            法  官  談  虎
                                            法  官  陳明偉
右正本證明與原本無異。
本件不得上訴。
                                            書記官  呂妍旻
中      華      民      國    九十二    年      十      月    三十一    日


司法院資訊處製作；財團法人民間司法改革基金會備份。
